臺灣臺北地方法院小額民事判決
111年度北小字第4122號
原      告  賴宥昕
被      告  網路家庭國際資訊股份有限公司

法定代理人  詹宏志
訴訟代理人  蔡巧若
            甯智倫
            羅宇婷
上列當事人間請求損害賠償事件，本院於民國111年11月25日言
詞辯論終結，判決如下：
　　主　　文
原告之訴駁回。
訴訟費用新臺幣1,000元由原告負擔。　　
　　理由要領
一、原告主張其於民國111年2月12日在被告所經營之網路平台PC
    home下單購買筆記型電腦1台（型號DELL VOSTRO V00-0000-
    R3628ATW，下稱系爭商品），總價新臺幣（下同）35,990元
    ，並於訂單上註明物流配送務必電話聯繫。詎被告所轄配送
    人員，未依訂單註記，將其訂購之系爭商品包裹丟置於現場
    即離去。原告於收受系爭商品後即發現有背蓋刮傷問題，隨
    即於同年2月15日致電被告客服反應商品瑕疵，當時客服允
    諾處理，但經三週，被告並未通知，原告因工作需求僅能先
    使用系爭商品，使用後發現有電力異常問題，原告於同年3
    月9日再致電客服反映，仍未獲處理。是原告依民法第359條
    、第364條規定解除契約並請求返還價金35,990元及賠償精
    神慰撫金50,000元等情，固提出系爭商品背蓋受損、電力異
    常之照片等件影本為證（卷第15-21頁）。被告則辯稱其所
    經營之「PChome Online線上購物」網站，係於網站上刊載
    合作廠商所委刊之商品資訊供消費者瀏覽及選購，原告於11
    1年2月9日購買系爭商品(含贈品)，並支付價款，由合作廠
    商於同年月14日配達系爭商品於原告指定地點，原告於同年
    3月7日向被告表示系爭商品有背蓋刮傷之瑕疵，再於同年月
    30日表示電池電量有瑕疵，被告否認系爭商品具有原告所述
    之瑕疵，此部分應由原告證明，且原告更無因系爭商品瑕疵
    致受有工作不便及精神上損耗。兩造雖曾於新北市政府聯合
    服務中心為協商，係針對系爭商品檢測事未達共識等語，並
    提出新北市政府法制局消費者保護官申訴案件處理紀錄、被
    告客服查詢原告手機門號來電紀錄畫面、電子郵件等件影本
    為證（卷第49-56、105-111頁）。經查：
　㈠按物之出賣人對於買受人，應擔保其物依第373條之規定危險
    移轉於買受人時無滅失或減少其價值之瑕疵，亦無滅失或減
    少其通常效用或契約預定效用之瑕疵。但減少之程度，無關
    重要者，不得視為瑕疵。出賣人並應擔保其物於危險移轉時
    ，具有其所保證之品質；買受人應按物之性質，依通常程序
    從速檢查其所受領之物。如發見有應由出賣人負擔保責任之
    瑕疵時，應即通知出賣人。買受人怠於為前項之通知者，除
    依通常之檢查不能發見之瑕疵外，視為承認其所受領之物。
    不能即知之瑕疵，至日後發見者，應即通知出賣人，怠於為
    通知者，視為承認其所受領之物；買賣因物有瑕疵，而出賣
    人依前五條之規定，應負擔保之責者，買受人得解除其契約
    或請求減少其價金。但依情形，解除契約顯失公平者，買受
    人僅得請求減少價金；買賣標的物之利益及危險，自交付時
    起，均由買受人承受負擔，但契約另有訂定者，不在此限；
    民法第354、356、359、373條分別定有明文。次按當事人主
    張有利於己之事實者，就其事實有舉證之責任，民事訴訟法
    第277條前段有明文規定。又按民事訴訟如係由原告主張權
    利者，應先由原告負舉證之責，若原告先不能舉證，以證實
    自己主張之事實為真實，則被告就其抗辯事實即令不能舉證
    ，或其所舉證據尚有疵累，亦應駁回原告之請求。
　㈡本件原告主張系爭商品有瑕疵，但為被告所否認，則原告就
    其主張系爭商品有瑕疵之有利於己之事實，應先負舉證之責
    。經查，兩造對於原告在「PChome Online線上購物」網站
    購買系爭商品，於111年2月14日收到系爭商品一情不爭執，
    原告雖主張於111年2月15日即向被告客服人員反映商品有瑕
    疵，固提出手機照片為據，另有新北市政府111年9月22日函
    檢送之111年度消保申字第21194號申訴卷內原告提出之通話
    明細為佐（卷第75頁），然為被告所否認，而核諸原告所提
    出之通話明細，並無所查詢之電話號碼資料，尚不能證明所
    查詢者為原告之行動電話號碼通話明細，且參以被告提出之
    依原告手機號碼查詢來話之紀錄，於111年2月15日至同年月
    21日期間均無原告行動電話號碼之來電紀錄（卷105-111頁
    ），則原告是否有於收到商品後即時檢查有無瑕疵並通知被
    告，已非無疑。再者，若本件確如原告主張於收貨日即發現
    有瑕疵者，衡之常情，本件因屬通訊買賣，除非關於退貨退
    款方式及條件，於該商品銷售網頁及訂購流程中另有約定外
    ，原告本得依消費者保護法第19條第1項規定於7日內以退回
    商品或書面通知方式解除契約，然原告卻未依此方式解約，
    反稱待至3月間未見被告聯絡才再度打電話給被告客服人員
    ，悖於常情，是原告主張其於發現背蓋刮傷之瑕疵即已通知
    被告云云，尚非可採。此外，就原告主張之系爭商品背蓋刮
    傷、電池電量問題，原告並未舉證證明被告於111年2月14日
    將系爭商品交付原告時，即有所稱之瑕疵存在，且此瑕疵足
    以構成減少系爭商品價值、通常效用或預定效用，核諸前揭
    說明，自難認系爭商品於危險移轉於買受人即原告時有滅失
    或減少其價值、通常效用或契約預定效用之瑕疵存在，原告
    主張解除買賣契約，應屬無據，則其請求被告返還價金35,9
    90元，自非可採。
　㈢原告復主張被告應依民法第195條賠償其精神慰撫金50,000元
    云云，惟查得依民法第195條請求非財產上損害者，限於所
    遭侵害之法益為生命、身體、健康、名譽、自由、信用、隱
    私、貞操及其他人格法益而情節重大為限，此觀民法第195
    條規定自明。原告主張受侵害者應屬其財產權，非屬上開民
    法第195條第1項所定得依侵權行為請求非財產損害即精神慰
    撫金之範圍，故原告請求精神慰撫金50,000元，亦難認有據
    。
　㈣綜上，原告依買賣契約之法律關係，請求被告給付原告85,99
    0元本息部分，為無理由，應予駁回。
二、本件事證已臻明確，兩造其餘攻擊防禦方法，於本判決結果
    不生影響，爰不一一論述，併此敘明。
三、訴訟費用負擔之依據：民事訴訟法第78條。本件訴訟費用額
    ，依後附計算書確定如主文所示金額。
中　　華　　民　　國　　111 　年　　12　　月　　9 　　日
　　　　　　　　　臺灣臺北地方法院臺北簡易庭
　　　　　　　　　　　　　　　法　官　蔡玉雪
以上正本證明與原本無異。
如不服本判決，須以違背法令為理由，於判決送達後20日內向本
庭提出上訴狀（應按他造當事人之人數附繕本）；如委任律師提
起上訴者，應一併繳納上訴審裁判費。
中　　華　　民　　國　　111 　年　　12　　月　　9 　　日
　　　　　　　　　　　　　　　書記官　陳黎諭
計   算   書：
項　　　　目　　　　　　金額（新臺幣）　　備　　註
第一審裁判費　　　　　　1,000元
合　　　　計　　　　　　1,000元
附錄：
一、民事訴訟法第436條之24第2項：
　　對於小額程序之第一審裁判上訴或抗告，非以其違背法令為
    理由，不得為之。
二、民事訴訟法第436條之25：
　　上訴狀內應記載上訴理由，表明下列各款事項：
    ㈠原判決所違背之法令及其具體內容。
    ㈡依訴訟資料可認為原判決有違背法令之具體事實。